【裁判字號】    98,交抗,45
【裁判日期】    980304
【裁判案由】    聲明異議
【裁判全文】
臺灣高等法院臺南分院交通事件裁定
抗  告  人  甲○○
即受處分人
上列抗告人即受處分人因違反道路交通管理處罰條例案件，不服
臺灣雲林地方法院中華民國98年2月4日裁定（97年度交聲字第21
0號；嘉義區監理所雲林監理站民國97年10月3日所為之裁決處分
案號：雲監裁字第裁72-KAD057119號），提起抗告，本院裁定如
下：
    主  文
抗告駁回。
    理  由
一、原處分意旨略以：異議人（即本件抗告人）於民國（下同）
    97 年8月9日下午2時49分許，駕駛車牌號碼Y5-3277號自用
    小客車，行經雲林縣158公路馬光路路段有燈光號誌管制之
    交岔路口時闖紅燈，經雲林縣政府警察局虎尾分局褒忠分駐
    所警員以該車有違反道路交通管理處罰條例第53條第1項規
    定之行為，當場製單舉發，移送機關乃於97年10月3日開具
    雲監裁字第裁72-KAD0571 19號裁決書，依道路交通管理處
    罰條例第53條第1項及違反道路交通管理事件統一裁罰基準
    及處理細則第43、44、67條規定，裁處罰緩新臺幣（下同）
    2,700元，併計違規點數3點。
二、聲明異議及抗告意旨略以：異議人（即抗告人）當時僅有超
    越停止線半輛車身，並未闖紅燈，因此請求撤銷原處分，經
    原審駁回異議，遂向本院提起抗告認伊當時若有闖紅燈，為
    何還要停，請求撤銷原審裁定云云。
三、按汽車行駛至交岔路口，其行進、轉彎，應遵守燈光號誌，
    道路交通安全規則第102條第1項第1 款定有明文。又汽車駕
    駛人，行經有燈光號誌管制之交岔路口闖紅燈者，處新臺幣
    1,800 元以上5,400 元以下罰鍰，並應記違規點數3 點，道
    路交通管理處罰條例第53條第1 項、第63條第1 項第3 款分
    別定有明文。另有關「闖紅燈」行為之認定，於道路交通管
    理處罰條例中固無明文，然「停止線」係用以指示行駛車輛
    停止之界限，車輛停止時，其前懸部分不得伸越該線，而車
    輛面對圓形紅燈表示禁止通行，不得超越停止線或進入路口
    ，此觀道路交通標誌標線號誌設置規則第170 條第1 項及第
    206 條第1 項第5 款之規定即明。而無繪設路口範圍者，以
    車輛無視於紅燈號誌，而有穿越路口之企圖，其車身並已伸
    越停止線且足以妨害其他方向人（若有行人穿越道）、車通
    行者，亦以闖紅燈論處（參交通部82年4 月22日交路字第00
    9811號函)。
四、經查：
  (一)本件抗告人（即異議人）甲○○於上開時、地，駕駛前揭自
    用小客車，行經有燈光號誌管制之雲林縣鄉路與巷口時，有
    闖紅燈之違規事實，業經證人即雲林縣政府警察局虎尾分局
    褒忠分駐所舉發警員江健龍於原審證稱：我們看到他在紅綠
    燈口停下來2到5秒，然後在紅燈的狀態下又往前開，超過紅
    燈的路口，我們才出去攔停，當時異議人的車子不是停下來
    的狀態，而是有速度在前行，我們才出去攔停舉發紅燈；（
    當庭畫出現場圖）圖上（指停止線處）的部分是我第一次
    看到異議人的時候，當時已經超過停止線，但是停下來等紅
    燈，停下來後來又往前，我舉發他時就是圖上（指路口另
    一端號誌設置處）部分，所以他已經完全通過路口等語，證
    人即警員蔡瑞調亦證稱：當時我與江健龍警員是執行交通稽
    查勤務，在馬光路段158跟馬光路段交叉路口，我們站在異
    議人停止線往西約136米的民宅前面，異議人是由東往西開
    ，我們是站在與異議人同向的車道，我看到異議人開車在紅
    綠燈有停頓一下，當時燈號是紅燈，紅燈還沒有變成綠燈時
    ，他慢慢開過來，我就拿紅旗指揮他靠邊停下；（當庭畫出
    現場圖）第一次看到他時還在停止線之前，一直開到編號
    （指路口另一端）的部分才攔停他，他停在我們站的地方，
    沒有超過巡邏車等語。而上開證人經原審隔離訊問後，就發
    覺異議人紅燈時於停止線先行停頓再緩慢前進至路口之情狀
    、攔截異議人之地點均為大致相符之陳述，並無矛盾之處，
    二人當庭繪製現場圖所標示發覺異議人違規之地點及攔停異
    議人之地點亦無二致，且證人與異議人間素昧平生，並無任
    何怨隙，衡情應無設詞攀誣或虛構違規事實以陷害異議人之
    理。況警員執行公務時，本身即受有行政懲處責任之監督，
    其到庭具結作證，更係以刑事責任擔保其證言之真實性，故
    證人上開述內容，應無不可採信之處。是依上開證人之證述
    可知，異議人於紅燈處煞停後，復緩慢前行至路口，實有穿
    越路口之意圖至明，否則異議人見路口燈號為紅燈而減速停
    車後，即應等候至號誌變換綠燈再前行，其不此之圖，竟又
    緩慢前行進入並穿越路口，已足以影響往來人、車通行之安
    全，洵難認無闖紅燈之行為。是抗告人（異議人）抗辯其僅
    有超越停止線之行為云云，實不足採。
  (二)綜上所述，抗告人甲○○既有違規闖紅燈之事實，從而，原
    審依道路交通管理處罰條例第87條第2項，道路交通案件處
    理辦法第19條之規定，以原處分機關依道路交通管理處罰條
    例第53條第1項規定，裁處異議人2,700元罰鍰，併違規點數
    3點，認於法並無不合，而駁回其異議。本院經核其認事用
    法，均無不當，裁定亦稱妥適。抗告人抗告意旨，猶執前詞
    ，否認有上開違規云云，為無理由，應予駁回  。
五、據上論斷，應依道路交通案件處理辦法第26條，刑事訴訟法
    第412條，裁定如主文。
中    華    民    國    98    年    3     月    4     日
                    刑事第五庭  審判長法  官  楊明章
                                      法  官  戴勝利
                                      法  官  顏基典
以上正本證明與原本無異。
不得再抗告。
                                      書記官  呂嘉文
中    華    民    國    98    年    3     月    4     日


司法院資訊處製作；財團法人民間司法改革基金會備份。
